臺灣嘉義地方法院民事裁定  100年度聲字第215號
聲  請  人  武來發
代  理  人  黃雲劍
相  對  人  嘉義縣阿里山鄉農會
法定代理人  林清良
上列當事人間聲請停止執行事件，本院裁定如下：
    主    文
聲請人供擔保新臺幣214,286元後，本院100年度司執字第26035
號債務執行事件之強制執行程序於新臺幣1,285,716元之範圍內
，於本院100年度訴字第501號債務人異議之訴事件判決確定、和
解、調解成立或撤回起訴前應暫予停止。
    理      由
一、聲請意旨略以：相對人以本院98年度司促字第9150號支付命
    令與確定證明為執行名義，聲請本院民事執行處對聲請人所
    有不動產、存款等強制執行。惟前開執行名義之執行債權原
    雖為新臺幣（下同）2,936,292元，然聲請人已陸續清償部
    分債務共1,579,345元，債權人之執行債權頂多僅剩1,356,9
    47元，亦即就執行債權中之1,285,716元相對人並無請求權
    ，而聲請人已依法提起債務人異議之訴並由本院受理中（本
    院100年度訴字第501號），系爭執行事件若不停止執行，聲
    請人將受難以回復之損害，聲請人願供擔保請准宣告停止執
    行等語。
二、按有回復原狀之聲請，或提起再審或異議之訴，或對於和解
    為繼續審判之請求，或提起宣告調解無效之訴、撤銷調解之
    訴，或對於許可強制執行之裁定提起抗告時，法院因必要情
    形或依聲請定相當並確實之擔保，得為停止強制執行之裁定
    。強制執行法第18條第2項定有明文。又法院依強制執行法
    第18條第2項定擔保金額而准許停止強制執行之裁定者，該
    項擔保係備供債權人因停止執行所受損害之賠償，其數額應
    依標的物停止執行後，債權人未能即時受償或利用該標的物
    所受之損害額，或其因另供擔保強制執行所受之損害額定之
    ，非以標的物之價值或其債權額為依據（最高法院91年度台
    抗字第429號、87年度台抗字第580號、87年度台抗字第529
    號、86年度台抗字第442號裁定意旨參照）。查：
（一）聲請人所主張相對人以本院98年度司促字第9150號支付命
      令與確定證明為執行名義，聲請本院民事執行處對聲請人
      所有財產強制執行；惟聲請人已清償系爭執行債權共1,57
      9,345元，債權人之執行債權頂多僅剩1,356,947元，亦即
      就執行債權中之1,285,716元相對人並無請求權，而聲請
      人已依法提起債務人異議之訴並由本院受理中等事實，業
      經本院調取本院100年度訴字第501號卷、本院100年度司
      執字第26035號卷核閱無誤，自堪信為真實。則聲請人以
      其已提起債務人異議之訴為由，依強制執行法第18條第2
      項規定，聲請供擔保於1,285,716元之範圍內停止執行，
      即屬有據。
（二）依前開說明停止執行，則債權人即本件相對人未能即時受
      償之損害額應為1,285,716元因停止執行所受之損失，即
      為相對人於遲延收取期間內，依前開債權數額所計算法定
      利息之損失。而本件訴訟不得上訴三審，其至二審終結確
      定之期間可推定為3年4個月（參照各級法院辦案期限實施
      要點第2條規定：民事通常程序第一審審判案件期限1年4
      個月、民事第二審審判案件期限2年），依此計算，則相
      對人因停止強制執行未能即時受償之可能損失金額214,28
      6元（1,285,716元×5%×40月÷12＝214,286元）。
（三）故本院因認聲請人應提供之擔保金額以214,286元為適宜
      ，爰裁定如主文所示。
三、依強制執行法第18條第2項，裁定如主文。
中    華    民    國   100    年    10    月    18    日
                  民一庭法  官  陳和
以上正本係照原本作成。
如對本裁定抗告應於送達後10日內向本院提出抗告狀。
中    華    民    國   100    年    10    月    18    日
                        書記官  劉怡欣